臺灣高等法院臺中分院刑事判決　　　　95年度上訴字第2400號
上　訴　人
即　被　告　乙○○
　　　　　　　　　　（現另案於臺灣雲林監獄執行中）
選任辯護人　張淑琪律師
　　　　　　林建宏律師
上列上訴人因違反毒品危害防制條例案件，不服臺灣彰化地方法
院九十五年度訴字第六七三號中華民國九十五年九月六日第一審
判決（起訴案號：臺灣彰化地方法院檢察署九十五年度偵緝字第
六八號、九十五年度偵字第三０三０號），提起上訴，本院判決
如下：
    主  文
原判決撤銷。
乙○○連續販賣第一級毒品，累犯，處有期徒刑捌年陸月。未扣
案販賣第一、二級毒品所得新臺幣伍仟伍佰元均沒收；如全部或
一部不能沒收時，以其財產抵償之。
    事  實
一、乙○○（原名林銀儀，綽號「阿匹」）前曾於民國八十六年
    五月二十五日，因違反肅清煙毒條例、麻醉藥品管理條例案
    件，經臺灣彰化地方法院以八十六年度訴字第二一三號、八
    十六年度易字第六三四號分別判處有期徒刑三年二月、五月
    確定，嗣上開二罪刑復經臺灣彰化地方法院裁定定應執行刑
    為有期徒刑三年五月確定；又於八十七年一月二十六日，因
    違反電信法案件，經臺灣彰化地方法院以八十六年度訴字第
    九八六號判處有期徒刑三月確定，前揭罪刑經入監接續執行
    後，於八十八年一月八日假釋付保護管束，上開保護管束期
    間已於八十九年十月二十日屆滿未經撤銷而視為執行完畢。
    乙○○明知海洛因、安非他命分別業經行政院衛生署公告列
    為毒品危害防制條例所列管之第一、二級毒品，不得製造、
    運輸、販賣及持有，竟分別基於販賣第一級毒品海洛因及販
    賣第二級毒品安非他命營利之概括犯意，意圖營利販賣海洛
    因、安非他命，先行向真實姓名、年籍不詳之人分別買入供
    以販賣用之海洛因及安非他命，先後於下列時間、地點進行
    毒品買賣交易，而以前開高於進價之價格，將上開海洛因交
    付販賣予曾世宗、丁○○，將安非他命交付販賣予丁○○：
  (一)乙○○基於販賣第一級毒品海洛因營利之概括犯意，自九十
    四年二月間某日起至九十四年八月底某日止，在彰化縣伸港
    鄉○○路統一超商前，以每包（重量不詳）新臺幣（下同）
    五百元之價格，連續販賣海洛因予曾世宗，共販賣三次，乙○○販賣所得共為一千五百元。
  (二)乙○○賡續前揭販賣第一級毒品海洛因營利之概括犯意，並
    基於販賣第二級毒品安非他命營利之概括犯意，於九十四年
    六、七月間某日，第一次在彰化縣伸港鄉○○路統一超商前
    ，同時以一千元之價格販賣海洛因、安非他命各一包（重量
    不詳）予丁○○。乙○○又自九十四年六、七間某日起至同
    年八月上旬某日止，第二次在彰化縣伸港鄉○○路統一超商
    前或彰化縣和美鎮○○路樂翻天電動遊樂場前，以每包（重
    量不詳）五百元之價格販賣海洛因予丁○○，第三次在彰化
    縣伸港鄉○○路統一超商前，以每包（重量不詳）一千元之
    價格販賣海洛因予丁○○。乙○○另自九十四年六、七間某
    日起至同年八月上旬某日止，第二次在彰化縣伸港鄉○○路
    統一超商前或彰化縣和美鎮○○路樂翻天電動遊樂場前，以
    每包（重量不詳）五百元之價格販賣安非他命予丁○○，第
    三次在彰化縣伸港鄉○○路統一超商前，以每包（重量不詳
    ）一千元之價格販賣安非他命予丁○○。乙○○前後販賣海
    洛因、安非他命予丁○○各三次，乙○○販賣所得共為四千
    元。
  (三)嗣為警循線查悉上情，並於九十四年九月二十九日下午一時
    二十九分許，為警通知乙○○前至警局製作筆錄而查獲。
二、案經彰化縣警察局和美分局報請臺灣彰化地方法院檢察署檢
    察官偵查起訴。
    理  由
壹、程序方面：
一、上訴人即被告乙○○在原審之選任辯護人於原審為被告辯護
    稱：證人曾世宗、丁○○於九十五年三月九日經檢察官偵訊
    時所簽寫之結文均未記載案號，且證人曾世宗前揭偵訊筆錄
    所載開始偵訊之時間，與其警詢筆錄所載結束之時間緊接，
    又證人丁○○上開偵訊筆錄所載開始之時間則與其警詢筆錄
    所載結束之時間，有四分鐘重疊之情形，因認證人曾世宗、
    丁○○二人前開偵訊之證詞不具有證據能力云云（見原審卷
    第四八頁）。惟查，檢察官於九十五年三月九日，在彰化縣
    警察局和美分局偵訊證人曾世宗、丁○○二人之際，於使證
    人曾世宗、丁○○具結之前，已依法先行詢問其等與被告乙○○有無親屬關係，並告知具結之義務及偽證之處罰，且證
    人曾世宗、丁○○亦確已於結文之末簽名，是證人曾世宗、
    丁○○對其作證之對象係被告乙○○及有關作證之義務、偽
    證之處罰，均已有所認識，尚不因其二人之結文漏未記載案
    號而有所影響；又證人曾世宗、丁○○前開於檢察官偵訊時
    證述之地點，與其二人於警詢作證之處所，同為彰化縣警察
    局和美分局，此經前揭偵訊筆錄載明在卷，是證人曾世宗、
    丁○○二人前開偵訊筆錄所載開始之時間，與其等於警詢筆
    錄所載之結束時間有緊接或些微時間重疊之情形，應屬記載
    筆錄之員警及書記官據以記載筆錄所使用之鐘錶時間有所落
    差之正常狀況，證人曾世宗、丁○○二人前揭偵訊之證述，
    均具有證據能力；被告在原審之選任辯護人據此辯稱上開證
    人曾世宗、丁○○二人前揭偵訊時之證述並無證據能力，尚
    無可採。
二、按被告以外之人於偵查中向檢察官所為陳述，除顯有不可信
    之情況者外，得為證據，同法第一百五十九條之一第二項定
    有明文。偵查中對被告以外之人（包括證人、鑑定人、告訴
    人、被害人及共同被告等）所為之偵查筆錄，或被告以外之
    人向檢察官所提之書面陳述，性質上均屬傳聞證據。惟現階
    段刑事訴訟法規定檢察官代表國家偵查犯罪、實施公訴，依
    法其有訊問被告、證人及鑑定人之權，證人、鑑定人且須具
    結，而實務運作時，檢察官偵查中向被告以外之人所取得之
    陳述，原則上均能遵守法律規定，不致違法取供，其可信度
    極高，職是，被告以外之人前於偵查中已具結而為證述，除
    反對該項供述得具有證據能力之一方，已釋明「顯有不可信
    之情況」之理由外，不宜以該證人未能於審判中接受他造之
    反對詰問為由，即遽指該證人於偵查中之陳述不具證據能力
    。且所謂不可信性情況，法院應審酌被告以外之人於陳述時
    之外在環境及情況，例如：陳述時之心理狀況、有無受到外
    力干擾等，以為判斷之依據。本件證人曾世宗、丁○○、丙○○於檢察官偵查中，以證人之身分陳述，經告以具結義務
    及偽證處罰後，於命證人朗讀結文後具結，其係於負擔偽證
    罪之處罰心理下證述，並以具結擔保其供述之真實性，又無
    受其他不當外力干擾之情形，其等未曾提及檢察官在偵查時
    有不法取供之情形，依上說明，其等於偵查中之證言自均具
    有證據能力。
貳、實體方面：
一、訊據被告乙○○矢口否認有販賣海洛因及安非他命之犯行，
    辯稱：伊並不認識曾世宗、丁○○，並未販賣海洛因或安非
    他命予曾世宗、丁○○二人云云。經查：
  (一)被告販賣第一級毒品海洛因予曾世宗部分：
  1.證人曾世宗於九十五年三月九日偵查中證稱：「（問：警詢
    實在否？）實在。（問：你向乙○○買過幾次海洛因？）三
    至五次，無法確認幾次，都是遇到才拿，我也沒有他的電話
    。（問：你如何得知向乙○○可買到海洛因？）是朋友有跟
    他拿，我才知道。（問：第一次何時、地買？價錢多少？）
    九十四年二月，在伸港鄉○○路7－11超商前，買了五百或
    一千元。（問：第二次何時、地買？價錢多少？）時間不記
    得了，地點一樣，買了五百或一千元，之後每次都是這樣。
    （問：最後次何時、地買？價錢多少？如何聯絡？）九十四
    年八月三十日勒戒之前二、三天，也是在彰化縣伸港鄉○○
    路7－11超商前，買了五百元。（問：乙○○是否你在警訊
    指認之人？）是。（問：請再指認一次，編號一至四誰是販
    賣海洛因給你之人？）編號二（註：編號二之照片即係被告
    ）。（問：【提示乙○○口卡】是否確實為此人？）是。」
    等語（見九十五年度偵字第三０三０號卷第十二頁），參以
    卷附上開檢察官於偵訊時提供予證人曾世宗指認之被告彩色
    照片甚為清晰足供辨識（見九十五年度偵字第三０三０號卷
    第十三、十四頁），足認證人曾世宗於偵查中之指認，並無
    誤認之可能。證人曾世宗於原審審理時雖翻異前詞改證稱：
    伊於警、偵訊所稱購買海洛因之對象係真實姓名不詳、綽號
    「阿伯仔」（台語譯音）之人，並非被告云云（見原審卷第
    九六至九八頁），惟證人曾世宗於偵查中因被告未在場，較
    無利害關係及人情壓力之考量，彼時之證述顯係出於自由意
    識所為，且距離案發時間較接近，記憶較清晰，故其於偵查
    中之證述應相較於原審審理中所言可信，證人曾世宗上開於
    原審審理時之證述，顯係事後迴護被告之詞，無從採信。是
    以，證人曾世宗於偵查中之證述，應與事實相符，應堪採信
    。
  2.又證人曾世宗確有施用第一級毒品海洛因之前科紀錄，證人
    曾世宗於九十四年八月二十八日為警緝獲，經其同意採其尿
    液送檢驗結果，呈嗎啡陽性反應，證人曾世宗並經觀察勒戒
    後，由檢察官為不起訴處分，此有臺灣彰化地方法院檢察署
    檢察官不起訴處分書、證人曾世宗之臺灣高等法院被告前案
    紀錄表各一件附卷為憑（見本院卷第四九頁、原審卷第五六
    頁），由此足證，證人曾世宗於偵查中指證曾向被告購買海
    洛因自堪予採信。
  3.對於被告販賣海洛因予證人曾世宗之次數，證人曾世宗於偵
    查中證稱：曾經購買三至五次，無法確認幾次等語，被告販
    賣海洛因予證人曾世宗之價錢，證人曾世宗於偵查中證述第
    一、二次係五百元或一千元、最後一次係五百元等語，公訴
    意旨雖認被告販賣海洛因予證人曾世宗之次數為三至五次，
    惟本諸罪疑惟輕，最有利於被告之原則計算（證人所述細節
    略有歧異，依有利被告原則，爰依最少量，最低價額計算）
    ，被告實際販賣之次數，應認定為最少之三次，每次為五百
    元，較有利於被告。再者，被告販賣海洛因予證人曾世宗之
    價格，每次為五百元，販賣三次，合計獲利應為一千五百元
    。
  (二)被告販賣第一級毒品海洛因及第二級毒品安非他命予丁○○
    部分：
  1.證人丁○○於原審及本院審理時，經合法傳喚未到庭，且經
    原審及本院命警拘提亦未拘獲（見原審卷第一四二頁、本院
    卷第一四八頁），而證人丁○○於九十五年三月九日偵訊中
    證述：「（問：你向乙○○買過幾次海洛因？）三、四次。
    （問：你如何得知向乙○○可買到海洛因？）我朋友告訴我
    的。（問：第一次何時、地買？價錢多少？如何聯絡？）九
    十四年六、七月間，在彰化縣伸港鄉○○路7－11超商前，
    買一千元，電話聯絡，電話號碼忘了。（問：第二次何時、
    地買？價錢多少？如何聯絡？）時間不記得了，地點不是在
    伸港鄉○○路7－11超商前就是在和美鎮○○路樂翻天電動
    遊樂場前，不是買五百元就是一千元，也是電話聯絡。（問
    ：最後一次何時、地買？價錢多少？如何聯絡？）九十四年
    八月十日被查獲前二、三天，彰化縣伸港鄉○○路7－11超
    商前，買了一千元，也是電話聯絡。（問：你向乙○○買過
    幾次安非他命？）三、四次。（問：你如何得知向乙○○可
    買到安非他命？）朋友介紹的。（問：第一次何時、地買？
    價錢多少？如何聯絡？）九十四年六、七月間，在彰化縣伸
    港鄉○○路7－11超商前，和海洛因一共買了一千元，也是
    打電話。（問：第二次何時、地買？價錢多少？如何聯絡？
    ）時間不記得了，地點不是在伸港鄉○○路7－11超商前就
    是在和美鎮○○路樂翻天電動遊樂場前，不是買五百元就是
    一千元，也是電話聯絡。（問：最後一次何時、地買？價錢
    多少？如何聯絡？）九十四年八月十日被查獲前二、三天，
    彰化縣伸港鄉○○路7－11超商前，買了一千元，也是電話
    聯絡。（問：乙○○是否你在警訊指認之人？）是。（問：
    請再指認一次，編號一至四誰是販賣海洛因給你之人？）編
    號二（註：編號二之照片即係被告）。（問：【提示乙○○
    口卡】是否確實為此人？）是。）」等語（見九十五年度偵
    字第三０三０號卷第十六頁），參諸卷附上開檢察官於偵訊
    時提供予證人丁○○指認之被告彩色照片甚為清晰足供辨識
    （見九十五年度偵字第三０三０號卷第十八、十九頁），足
    認證人丁○○於偵查中之指認，並無誤認之可能，證人丁○○於偵查中之證述自堪予採信。
  2.又證人丁○○確有施用第二級毒品安非他命之前科紀錄，證
    人丁○○於九十四年八月十日凌晨二時十分許為警查獲，經
    觀察勒戒後，由檢察官為不起訴處分，此有臺灣彰化地方法
    院檢察署檢察官不起訴處分書、證人丁○○之臺灣高等法院
    被告前案紀錄表各一件附卷為憑（見本院卷第五一頁、第九
    三頁），由此足證，證人丁○○於偵查中指證曾向被告購買
    安非他命自堪予採信。
  3.證人丁○○僅有施用安非他命為警查獲並經觀察勒戒之前科
    資料（見本院卷第五一頁、第九三頁），證人丁○○雖無施
    用海洛因之前科資料，惟證人丁○○向被告購買海洛因後並
    非僅限於供己施用，證人丁○○購買海洛因後作何用途，與
    本案認定被告販賣海洛因之行為並無關聯，自不能據此即認
    定證人丁○○所證不足採信，被告之辯護人為被告辯護稱：
    丁○○既未施用海洛因，何須向被告購買云云（見本院卷第
    一一五頁），為無理由，自無從採取。
  4.按證據之取捨，法院原有自由判斷之權，證人之陳述有部分
    前後不符，或相互間有所岐異時，究竟何者為可採，法院應
    依職權衡酌情理予以審定，非謂一有矛盾，即應認其所述全
    部均為不可採信；若其對於基本事實之陳述，果與真實性無
    礙時，仍非不得採信。而按人之記憶本屬有限，對之前發生
    的細節無法全數記憶，尤以施用毒品者之記憶又較常人為差
    ，因而對於取得毒品之來源即向誰購買固尚可記憶，然對於
    購買毒品之次數、數額及每次購買之金額則往往無法肯定，
    此乃可理解的事。兼以市面上零售毒品率皆小包裝，而購買
    者每次數量又不一定，加以訊問者、記錄者均非同一人，因
    而施用者往往因時不同，對購買之時間、金額、次數之陳述
    有些許差異，而也因些許差異，更可見其證述未經修飾，依
    己意陳述，而非誣陷。證人丁○○於偵查中先證稱：第一次
    於九十四年六、七月間，在彰化縣伸港鄉○○路之統一超商
    前，向被告購買一千元之海洛因等語，證人丁○○於同日偵
    訊時，經檢察官訊問向被告購買安非他命之情形，證人丁○○改稱：其第一次是於九十四年六、七月間，在彰化縣伸港
    鄉○○路之統一超商前，以一千元同時向被告購買海洛因及
    安非他命等語（見九十五年度偵字第三０三０號卷第十六頁
    ），本件證人丁○○於偵查中之證述固有些許差異，而未能
    全部一致，惟證人丁○○對於向被告購買毒品海洛因、安非
    他命之基本事實，則自始並無更異，足認證人丁○○證述上
    開購買海洛因、安非他命之主要事實之證詞，應可採信，亦
    堪認證人丁○○於經檢察官訊問後更正其證詞，應堪予採信
    ，故本院認為被告於九十四年六、七月間，第一次係同時以
    一千元之價格販賣海洛因、安非他命予證人丁○○。
  5.對於被告販賣海洛因、安非他命予證人丁○○之次數，證人
    丁○○於偵查中證稱：曾經購買海洛因、安非他命各三、四
    次等語，又被告第一次係同時以一千元之價格販賣海洛因、
    安非他命予證人丁○○，已如前述，被告販賣海洛因、安非
    他命予證人丁○○之價錢，證人丁○○於偵查中證述第二次
    各係五百元或一千元，第三次各係一千元等語，公訴意旨雖
    認被告販賣海洛因、安非他命予證人丁○○之次數各為三、
    四次，惟本諸罪疑惟輕，最有利於被告之原則計算（證人所
    述細節略有歧異，依有利被告原則，爰依最少量，最低價額
    計算），被告實際販賣海洛因、安非他命之次數，應認定各
    為最少之三次，第一次係同時以一千元之價格販賣海洛因、
    安非他命予證人丁○○，第二次各為五百元，第三次各為一
    千元，較有利於被告。再者，被告販賣海洛因、安非他命予
    證人丁○○之價格，販賣三次，合計獲利應為四千元（計算
    式：第一次：海洛因、安非他命共一千元，第二次：海洛因
    、安非他命各五百元，第三次：海洛因、安非他命各一千元
    ，合計四千元）。
  (三)本案雖未扣得被告販賣之海洛因及安非他命，被告又否認犯
    行，證人曾世宗、丁○○均未能明確證述被告販出海洛因、
    安非他命之實際重量，而未能精準計算出被告販入與販出海
    洛因、安非他命之差價（即營利賺取之淨額）。然查，我國
    查緝販賣毒品海洛因、安非他命執法甚嚴，對於販賣海洛因
    、安非他命者尤科以重度刑責。又販賣海洛因、安非他命既
    係違法行為，當非可公然為之，亦無公定價格，且容易分裝
    並增減份量，而每次買賣之價量，可能隨時依雙方關係深淺
    、資力、需求量及對行情之認知、來源是否充裕、查緝是否
    嚴謹、購買者被查獲時供述購買對象之可能風險之情評估等
    情形，而異其標準，非可一概而論；販賣之利得，除被告坦
    承犯行或價量俱臻明確外，委難察得實情，販賣之人從價差
    或量差中牟利之方式雖異，其意圖營利之販賣行為則同一。
    是以因海洛因、安非他命量微價高，取得不易，販賣者率有
    暴利可圖，苟非意圖販賣營利，一般人焉有可能甘冒重度刑
    責而提供海洛因、安非他命予他人。況買受之對象即曾世宗
    、丁○○二人與被告間並無特別之親屬情誼，且證人曾世宗
    、丁○○於偵查中均證述其等分別向被告購買海洛因或安非
    他命時，有交付金錢而均屬有償之行為，且係前往如事實欄
    一、所示之地點與被告進行交易，是倘被告非有厚利可圖，
    自無平白費時、費力特意趕赴前開地點交付毒品與對方之理
    ，被告販賣毒品分別交付海洛因或安非他命予曾世宗、丁○○，其主觀上顯係基於營利之販賣意圖而為毒品之提供行為
    ，洵堪認定。
　(四)綜觀上開事證，足認被告確曾有上述連續販賣海洛因予證人
  　曾世宗、丁○○及販賣安非他命予證人丁○○等事實無訛，
    被告所辯與現有事證不符，顯係卸責之詞，殊無可採，本件
    事證明確，其犯行堪以認定。
二、被告行為後，刑法於九十四年二月二日修正公布、刑法施行
    法於九十五年六月十四日修正公布，並均於九十五年七月一
    日施行，關於本案應適用之新舊法，茲比較如下：
  (一)修正後刑法第二條第一項規定，已將新舊法律適用之「從新
    從輕」原則，改採「從舊從輕」原則，而此規定僅係規範行
    為後法律變更所生新舊法律比較適用之準據法，並非實體刑
    罰法律，自不生行為後法律變更之比較適用之問題，於九十
    五年七月一日刑法施行後，應逕行適用新法第二條第一項之
    規定，為「從舊從輕」之比較（最高法院九十五年五月二十
    三日第八次刑事庭會議決議第一點第一項參照）。又修正後
    刑法第十一條係增訂刑法於其他法律有「保安處分」之規定
    者，亦適用之，亦無關犯罪行為可罰性之變更，亦應逕行適
    用新法第十一條之規定。
  (二)法定刑中罰金刑部分：刑法第三十三條第五款業經修正公布
    ，修正後刑法第三十三條第五款規定「罰金：新臺幣一千元
    以上，以百元計算之」，與修正前刑法第三十三條第五款規
    定「罰金：（銀元）一元以上」不同。比較修正前後之罰金
    刑輕重，該罰金刑之最低刑度於修法後已有加重，故以九十
    五年七月一日修正施行前之刑法規定較有利於被告，依刑法
    第二條第一項前段規定，本案關於被告犯毒品危害防制條例
    第四條第一項販賣第一級毒品罪及同條第二項販賣第二級毒
    品罪之法定罰金刑最低度部分，自應適用行為時之法律（修
    正前刑法第三十三條第五款）決定其罰金部分之最低刑。
  (三)被告行為後，修正後之刑法業已刪除第五十六條連續犯之規
    定，則被告於修正刑法施行前之多次販賣毒品犯行，因行為
    後修正刑法業已刪除連續犯之規定，此刪除雖非犯罪構成要
    件之變更，但顯已影響行為人刑罰之法律效果，自屬法律有
    變更（最高法院九十五年第八次刑事庭會議決議參照）。被
    告行為後，刑法第五十六條關於連續犯之規定業已刪除，而
    本件被告於刑法修正前所犯之數次販賣第一、二級毒品罪，
    依修正施行前刑法第五十六條之規定，為連續犯，應分別論
    以販賣第一、二級毒品罪一罪；而依修正施行後之刑法，並
    無連續犯之規定，且依新法應各別多次論斷之結果（即數罪
    併罰），其刑度顯較修正前應依刑法第五十六條之規定以一
    連續販賣第一、二級毒品罪為重，經比較新舊法結果，以被
    告行為時之規定較有利於被告，自應依刑法第二條第一項前
    段之規定，適用修正前刑法第五十六條之規定，論以連續販
    賣第一、二級毒品罪。
  (四)刑之加減：刑法第六十五條第二項有關無期徒刑之減輕效果
    ，修正前規定：「無期徒刑減輕者，為七年以上有期徒刑」
    ，而修正後同條項則規定：「無期徒刑減輕者，為二十年以
    下十五年以上有期徒刑」，經比較結果，有關無期徒刑之減
    輕效果，自以修正前之規定有利於被告，自應依刑法第二條
    第一項前段之規定，適用修正前刑法第六十五條第二項之規
    定，作為本案減輕刑度之依據。
  (五)比較時應就罪刑有關之共犯、未遂犯、想像競合犯、牽連犯
    、連續犯、結合犯，以及累犯加重、自首減輕暨其他法定加
    減原因（如身分加減）與加減例等一切情形，綜其全部罪刑
    之結果而為比較（最高法院九十五年五月二十三日第八次刑
    事庭會議決議第一點第四項參照）。經綜合比較新、舊法之
    結果，以被告行為時之舊法較有利於被告，依刑法第二條第
    一項前段規定，本案自應適用被告行為時之法律即修正前刑
    法第五十六條、第三十三條第五款、第六十五條第二項之規
    定。
  (六)本件被告犯罪時，刑法第五十五條規定：「一行為而觸犯數
    罪名者，從一重處斷」，被告行為後，九十五年七月一日修
    正施行之刑法第五十五條規定：「一行為而觸犯數罪名者，
    從一重處斷。但不得科以較輕罪名所定最輕本刑以下之刑。
    」修正後關於但書之規定，僅係想像競合犯科刑之限制，為
    法理之明文化，非屬法律之變更，對於想像競合犯之認定及
    科刑，並不生任何影響，自不生新舊法比較之問題，應依一
    般法律適用原則，適用裁判時刑法第五十五條之規定（參見
    最高法院九十五年十一月七日九十五年度第二十一次刑事庭
    會議決議）。
  (七)又刑法第二條第一項之規定，係規範行為後「法律變更」所
    生新舊法比較適用之準據法，故被告行為後刑法條文之修正
    ，對於被告並無有利或不利之情形者（例如新舊法處罰輕重
    相同，犯罪構成要件亦無寬嚴之別等），即無適用修正後刑
    法第二條第一項之規定比較新舊法適用之問題。修正刑法第
    四十七條雖將舊刑法修正限制為受徒刑之執行完畢，或一部
    之執行而赦免後，五年以內「故意」再犯有期徒刑以上之罪
    者，始成立累犯。但上述新舊法之規定，對於本件被告「故
    意」犯販賣海洛因、安非他命罪，不論依九十五年七月一日
    修正施行前之刑法第四十七條或修正施行後之刑法第四十七
    條第一項之規定，均構成累犯，對被告而言，並無有利或不
    利之情形。依上說明，應無適用修正後刑法第二條第一項之
    規定比較新舊法適用之問題（參見最高法院九十五年度台上
    字第五五八九號判決意旨）。是本件關於被告成立累犯部分
    ，毋庸依刑法第二條第一項規定為新舊法之比較，而應依一
    般法律適用原則，適用裁判時刑法第四十七條第一項之規定
    ，論以累犯（參照最高法院九十五年十一月七日第二十一次
    刑事庭會議決議意旨及九十五年度台上字第七二四一號判決
    ）。
  (八)九十四年二月二日修正前刑法第五十九條規定：「犯罪之情
    狀可憫恕者，得酌量減輕其刑」，修正後刑法第五十九條則
    規定：「犯罪之情狀顯可憫恕，認科以最低度刑仍嫌過重者
    ，得酌量減輕其刑」，上開條文修正前與修正後雖用語不同
    ，但實質內涵則相同，為法院就酌減審認標準見解之明文化
    ，非屬法律之變更，自不生新舊法比較之問題，應依裁判時
    刑法第五十九條認定之（參見最高法院九十五年十一月七日
    九十五年度第二十一次刑事庭會議）。
三、論罪科刑之理由：
  (一)按海洛因為毒品危害防制條例第二條第二項第一款所列之第
    一級毒品；安非他命則屬同條例第二條第二項第二款所列之
    第二級毒品，均不得非法販賣。核被告所為，係犯毒品危害
    防制條例第四條第一項之販賣第一級毒品罪及同條例第四條
    第二項之販賣第二級毒品罪。被告持有海洛因、安非他命之
    目的既係為供販賣之用，則其持有海洛因、安非他命之低度
    行為應為販賣之高度行為所吸收，不另論罪。
  (二)被告於刑法修正施行前所犯連續販賣海洛因、安非他命之犯
    行，時間緊接，方法相同，觸犯構成要件相同之罪名，顯各
    係基於概括犯意反覆為之，均屬連續犯，應就其所涉販賣第
    一級毒品及第二級毒品犯行，依修正前刑法第五十六條規定
    論以一罪，其中所犯連續販賣第一級毒品罪之法定本刑為死
    刑或無期徒刑及連續販賣第二級毒品罪之法定本刑為無期徒
    刑部分，依刑法第六十四條第一項、第六十五條第一項之規
    定，不得加重其刑外，僅就販賣第一級毒品罪之罰金刑部分
    及販賣第二級毒品罪之有期徒刑及罰金刑部分，分別加重其
    刑。
  (三)又被告就事實欄一、(二)所示，基於營利之意圖，於九十四年
    六、七月間某日，第一次在彰化縣伸港鄉○○路統一超商前
    ，同時以一千元之價格販賣海洛因、安非他命各一包（重量
    不詳）予丁○○之行為，係一行為而同時觸犯數罪名之想像
    競合關係，為想像競合犯，應依裁判時刑法第五十五條規定
    ，從較重之連續販賣第一級毒品罪處斷，公訴人認應分論併
    罰，容有誤會。
  (四)再被告前曾於八十六年五月二十五日，因違反肅清煙毒條例
    、麻醉藥品管理條例案件，經臺灣彰化地方法院以八十六年
    度訴字第二一三號、八十六年度易字第六三四號分別判處有
    期徒刑三年二月、五月確定，嗣上開二罪刑復經臺灣彰化地
    方法院裁定定應執行刑為有期徒刑三年五月確定；又於八十
    七年一月二十六日，因違反電信法案件，經臺灣彰化地方法
    院以八十六年度訴字第九八六號判處有期徒刑三月確定，前
    揭罪刑經入監接續執行後，於八十八年一月八日假釋付保護
    管束，上開保護管束期間已於八十九年十月二十日屆滿未經
    撤銷而視為執行完畢，有臺灣彰化地方法院檢察署刑案資料
    查註紀錄表、臺灣高等法院被告前案紀錄表各一份在卷可稽
    ，被告於受有期徒刑之執行完畢後，五年以內故意再犯本件
    有期徒刑以上之罪，不論依修正前之刑法第四十七條，或修
    正後之刑法第四十七條第一項之規定，均構成累犯，對被告
    而言並無有利或不利之情形，自不生新舊法比較之問題，應
    逕依裁判時刑法第四十七條第一項之規定，論以累犯，除其
    中有關販賣第一級毒品部分之法定刑為死刑、無期徒刑（販
    賣第二級毒品罪與販賣第一級毒品罪，具有想像競合犯之關
    係，已如前述），依法不得加重外，僅就其餘罰金刑部分遞
    加重其刑。
  (五)又按毒品危害防制條例第四條第一項規定：「製造、運輸、
    販賣第一級毒品者，處死刑或無期徒刑；處無期徒刑者，得
    併科新台幣一千萬元以下罰金」，其法定刑為死刑、無期徒
    刑，別無其他自由刑之規定，刑度可謂重大。而被告販賣第
    一、二級毒品之數量、次數、對象非多，且因本案販賣毒品
    所得財物非鉅，其惡性尚不如專以販賣第一、二級毒品維生
    之販毒集團重大，被告既非販賣毒品之大盤或中盤商，被告
    販賣毒品之行為尚未造成無可彌補之鉅大危害，觀諸被告造
    成社會整體侵害之程度尚非鉅大，衡其犯罪情狀在客觀上顯
    非不可憫恕，以其所犯之罪之最低法定刑為無期徒刑而言，
    即令處以法定最低度之刑，猶嫌過重，爰依裁判時刑法第五
    十九條之規定（按：九十四年二月二日修正前刑法第五十九
    條規定：「犯罪之情狀可憫恕者，得酌量減輕其刑」，修正
    後刑法第五十九條則規定：「犯罪之情狀顯可憫恕，認科以
    最低度刑仍嫌過重者，得酌量減輕其刑」，上開條文修正前
    與修正後雖用語不同，但實質內涵則相同，對被告而言並無
    有利或不利之情形，自不生新舊法比較之問題，應依裁判時
    刑法第五十九條認定之），酌量減輕其之刑度，方屬公允衡
    平。又依修正前刑法第六十五條第二項規定，無期徒刑減輕
    者，為七年以上有期徒刑。而依修正後刑法第六十五條第二
    項則規定，無期徒刑減輕者，為二十年以下十五年以上有期
    徒刑。依刑法第二條第一項規定，比較結果，自以修正前之
    刑法第六十五條第二項規定對被告較為有利，自應適用對被
    告有利之修正前刑法第六十五條第二項規定，作為本案減輕
    刑度之依據。又被告所犯上開販賣第一級毒品罪，有前揭加
    重、遞加重及酌減之事由，應先加、遞加而後減輕之。
四、撤銷改判之理由：
  (一)撤銷原判決之理由：
    原審以被告犯行罪證明確，予以論罪科刑，固非無見，惟查
    ：
  1.本件無法證明被告有販賣第二級毒品安非他命予丙○○之行
    為（詳後述不另為無罪諭知部分），原審判決就此部分併予
    論罪科刑，核有失當。
  2.被告就前揭事實欄一、(二)所示，基於營利之意圖，於九十四
    年六、七月間某日，第一次在彰化縣伸港鄉○○路統一超商
    前，同時以一千元之價格販賣海洛因、安非他命各一包（重
    量不詳）予丁○○之行為，自係一行為而同時觸犯數罪名之
    想像競合關係，為想像競合犯，應依裁判時刑法第五十五條
    規定，從較重之連續販賣第一級毒品罪處斷，原審認應分論
    併罰，有適用法則不當之錯誤。
  3.對於上訴理由之審酌：
    被告在本院並未提出其他有利之證據，上訴意旨仍否認犯罪
    並指摘原審判決不當及量刑過重，其上訴雖無理由，惟原審
    判決既有前述可議之處，即屬無可維持，被告上訴意旨雖未
    指摘及此，仍應由本院予以撤銷改判。
  (二)自為判決之科刑及審酌之理由：
    爰審酌被告為謀個人私利，無視於政府制定毒品危害防制條
    例，杜絕毒品犯罪之禁令，販賣第一級毒品海洛因、第二級
    毒品安非他命，危害國民身體健康及社會治安，並審酌被告
    之素行、犯罪之動機、目的係為圖得一己之私利、販賣毒品
    海洛因、安非他命之期間、次數、所得財物尚非鉅大、所生
    危害及其犯罪後之態度等一切情狀，量處有期徒刑八年六月
    ，以資懲儆。又被告依其所犯販賣第一級毒品罪之性質，本
    院認並無宣告褫奪公權之必要，併此敘明。
  (三)關於沒收部分：
    按毒品危害防制條例第十九條第一項規定：犯第四條之罪者
    ，其供犯罪所用或因犯罪所得之財物，均沒收之，如全部或
    一部不能沒收時，追徵其價額或以其財產抵償之。但該條項
    並無如同條例第十八條第一項所定「不問屬於犯人與否，沒
    收之」之明文，自屬相對沒收主義之立法。是其應沒收之物
    ，應以屬被告所有者為限。又該規定所稱「追徵其價額」者
    ，係指所沒收之物為金錢以外之其他財物而無法沒收時，應
    追徵其價額，使其繳納與原物相當之價額。如所得財物為金
    錢而無法沒收時，始應「以其財產抵償之」（最高法院九十
    五年度台上字第三０五號判決意旨參照）。又毒品危害防制
    條例第十九條第一項規定，犯該條例第四條至第九條、第十
    二條、第十三條或第十四條第一項、第二項之罪者，其供犯
    罪所用或因犯罪所得之財物，均沒收之。係採義務沒收主義
    ，且金錢為代替物，重在兌換價值，而不在原物，自難拘泥
    於沒收原物之理論，認沒收販賣毒品所得之金錢，以當場查
    獲扣押者為限，苟能證明其為販賣毒品所得之金錢，均應予
    以沒收（參照最高法院九十二年度台上字第五二二七號判決
    ）。是販賣毒品所得之金錢，無論已否扣案，如仍屬存在，
    即應依法沒收。經查，被告販賣毒品海洛因、安非他命之所
    得共為五千五百元（詳如前述），上開金額雖未扣案，然無
    證據證明已不存在，且既為被告因犯罪所得之財物，仍應依
    毒品危害防制條例第十九條第一項之規定併予諭知沒收，如
    全部或一部不能沒收時，依同條項之規定，應以其財產抵償
    之。
五、不另為無罪諭知部分：
  (一)公訴意旨另以：被告基於販賣第二級毒品安非他命之概括犯
    意，自九十三年十月起至同年十二月十四日間，在彰化縣伸
    港鄉路邊，販賣第二級毒品安非他命三、四次予丙○○，因
    認被告此部分亦涉違反毒品危害防制條第四條第二項販賣第
    二級毒品罪嫌。
  (二)按犯罪事實應依證據認定之，無證據不得認定犯罪事實；又
    不能證明被告犯罪者，應諭知無罪之判決，刑事訴訟法第一
    百五十四條第二項、第三百零一條第一項分別定有明文。次
    按認定不利於被告之事實，須依積極證據，茍積極證據不足
    為不利被告事實之認定，即應為有利於被告之認定，更不必
    有何有利之證據；事實之認定，應憑證據，如未能發現相當
    證據，或證據不足以證明，自不能以推測或擬制之方法，以
    為裁判之基礎；且認定犯罪事實所憑之證據，雖不以直接證
    據為限，間接證據亦包括在內，然而無論直接證據或間接證
    據，其為訴訟上之證明，須於通常一般之人均不致有所懷疑
    ，而得確信其為真實之程度者，始得據為有罪之認定，倘其
    證明尚未達到此一程度，而有合理之懷疑存在而無從使事實
    審法院得有罪之確信時，即應由法院為諭知被告無罪之判決
    ；又檢察官對於起訴之犯罪事實，仍應負提出證據及說服之
    實質舉證責任。倘其所提出之證據，不足為被告有罪之積極
    證明，或其指出證明之方法，無從說服法院以形成被告有罪
    之心證，基於無罪推定之原則，自應為被告無罪判決之諭知
    （最高法院三十年上字第八一六號、四十年台上字第八六號
    、七十六年台上字第四九八六號、九十二年臺上字第一二八
    號判例意旨參照）。
  (三)公訴人認被告另涉上開犯行，無非係以證人丙○○於偵查中
    之證述為其主要論據。經查，被告於偵查、原審法院及本院
    審理時均堅決否認有此部分販賣安非他命之犯行，辯稱：伊
    未使用過門號0000000000號、00000000
    00號之行動電話，並未販賣安非他命予丙○○等語。
  (四)查，證人丙○○於九十四年十二月十四日偵查中證稱：「（
    問：你何時起向乙○○購買安非他命？買過幾次？每次份量
    多少？價錢如何？）九十三年十月起至被查獲之間（註：即
    九十三年十二月十四日），約買過三、四次，確定日期不記
    得了，份量我不知道，每次買約一千元左右。」、「（問：
    你如何與他聯絡？都在何處交付？）以公共電話或我的00
    00000000號電話撥打他的0000000000號
    或0000000000號行動電話，都約好在伸港路邊交
    付，同時交錢。」等語（見九十四年度偵字第九二九七號卷
    第三四、三五頁），又證人丙○○於原審證稱：「（問：曾
    經作證稱向被告買毒品的次數是三到四次？）是的。（問：
    你施用毒品時是否每次都是向被告買毒品？）是的。（問：
    如何與被告聯絡？）打電話。（問：聯絡的電話號碼？）不
    記得。（問：人在何處交毒品給你？）外面，每次都是在路
    邊。（問：每次的金額？）五百元至一仟元。（問：人能否
    區別每次金額？）第一次是一仟元，其他有五百也有一千元
    ，一千元有二次，五百元有二次。（問：之前警詢、偵訊所
    述跟被告聯絡購買安非他命的二支電話號碼是否正確？）是
    的，正確。」等語（見原審卷第九四、九五頁），足認證人
    丙○○於偵查中及原審證稱自九十三年十月間起至九十三年
    十二月十四日為警查獲前，約向被告買過三、四次之安非他
    命，惟證人丙○○亦證稱其係撥打被告使用之000000
    0000號或0000000000號行動電話，與被告聯
    絡交付毒品之地點等語。然查，0000000000號行
    動電話，於九十三年十二月十一日起至九十四年六月二十三
    日承租之用戶名稱為「SRIPHON」，自九十五年二月八日起
    承租之用戶名稱為立昆實實業有限公司；另0000000
    000號行動電話，於九十三年一月九日起至九十四年六月
    一日承租之用戶名稱為「KHANENIL SAIYAN」，自九十四年
    六月一日起即停機，此有台灣大哥大股份有限公司基本資料
    查詢及和信公司手機號碼查詢資料附卷為憑（見原審卷第四
    一、四二頁），足認證人丙○○證稱自九十三年十月間起至
    九十三年十二月十四日，向被告購買安非他命之時間，00
    00000000號或0000000000號行動電話之
    申請使用人並非被告，又0000000000號行動電話
    於九十三年十二月十一日以前係處於停機狀態，證人丙○○
    於九十三年十二月十一日以前自無法撥打00000000
    00號行動電話與被告聯絡。且公訴人亦未提出證人丙○○
    與被告使用電話相互聯絡之電話通聯資料或扣得被告使用之
    行動電話以資佐證，自無法認定被告確實有使用前揭000
    0000000號或0000000000號行動電話作為
    聯絡販毒之工具，堪認證人丙○○證述關於聯絡被告販賣安
    非他命之證詞，其真實性存有瑕疵，依嚴格證明之法則，自
    無法憑為認定犯罪事實之證據，尚難據此認為被告於九十三
    年十月間起至同年十二月十四日有販賣第二級毒品安非他命
    予丙○○之事實。
  (五)又被告以外之人於審判外之言詞或書面陳述，雖不得以之直
    接作為認定犯罪事實與否之證據，但參酌現行刑事訴訟法第
    一百六十六條之一第二項、第三項第六款，第一百六十六條
    之二之規定及行反詰問時，容許以陳述人先前不一致之陳述
    作為彈劾證據之法理，非不得以之作為彈劾證據，用來爭執
    被告、證人、鑑定人陳述之證明力（參照最高法院九十四年
    度台上字第六八八一號判決）。本案證人丙○○於九十三年
    十二月十四日警詢時之陳述，屬被告以外之人於審判外所為
    之陳述，被告之辯護人抗辯證人丙○○於警詢時之陳述無證
    據能力（見本院卷第三八頁反面、第四二、四三頁），而前
    揭證人丙○○於審判外之陳述並無符合刑事訴訟法第一百五
    十九條之一至第一百五十九條之五之例外規定而有證據能力
    之情形，依刑事訴訟法第一百五十九條第一項之規定，證人
    丙○○於警詢時之陳述不得作為證據使用，惟仍得以之作為
    彈劾證據，用來爭執證人丙○○陳述之證明力。查，證人丙○○於九十三年十二月十四日警詢時證稱：「（問：所查獲
    之扣案證物是從何而來？是向何人購得使用？）是綽號『阿
    匹』以新台幣貳千元向綽號『阿龍』不詳姓名男子購得。（
    問：綽號『阿匹』是否為警方帶回偵訊之男子乙○○？）是
    。（問：警方提供綽號『阿龍』（甲○○、六十七年十月三
    日、Ｚ000000000）檔案相片供你指認你是否能認
    出綽號『阿龍』之人？）可以。（問：甲○○是否有在販賣
    毒品之情事？你如何得知？）我確定甲○○也有在販賣毒品
    。乙○○曾經叫甲○○拿價值新台幣壹仟元安非他命賣給我
    。」等語（見彰化縣警察局和美分局九十四年十一月九日和
    警分偵字第０九四０００四四四九號偵查卷第十五頁反面至
    第十七頁），惟證人甲○○於本院證稱：「（問：曾經賣過
    毒品給被告乙○○？）沒有。（問：有沒有賣過毒品給被告
    乙○○？）沒有。（問：被告乙○○有沒有叫你拿毒品安非
    他命給丙○○過？）沒有。」等語（見本院卷第一三一頁、
    第一三二頁反面），足認證人甲○○否認有販賣毒品予被告
    ，亦否認有販賣安非他命予證人丙○○，證人丙○○於原審
    雖證稱：「（問：警訊稱乙○○曾經向甲○○拿價值約壹仟
    元的安非他命給你？）是的所述正確。（問：警詢稱乙○○
    曾經跟這個男子阿隆的男子買毒品？）記不太清楚。」等語
    （見原審卷第九四頁），惟證人丙○○所證述之內容既為證
    人甲○○所否認，本件復無其他證據足資證明證人丙○○之
    證詞係屬真實，證人丙○○證詞之證明力即有疑問，本院尚
    難予採取。
  (六)再證人丙○○於九十三年十二月十四日凌晨三時三十分許，
    在彰化縣伸港鄉○○路一段三五五號統一超商前為查獲時，
    被告當時人在便利商店外面，並未與證人丙○○在一起（見
    彰化縣警察局和美分局九十四年十一月九日和警分偵字第０
    九四０００四四四九號偵查卷第十六頁），而當日被告並未
    為警查獲持有前揭0000000000號、000000
    0000號行動電話或關於販賣安非他命之相關證據資料，
    被告堅詞否認涉有此部分販賣安非他命之犯行，此部分之卷
    證既有不足，尚難僅憑證人丙○○有瑕疵之證述，而為不利
    於被告之認定。此外，本院復查無其他積極證據足資證明被
    告有公訴意旨所指於前揭時、地販賣第二級毒品安非他命予
    丙○○之犯行，此部分不能證明被告犯罪，惟因公訴意旨認
    此部分與前開經起訴販賣安非他命論罪科刑之部分具有連續
    犯裁判上一罪之關係，此部分爰不另為無罪之諭知，併此敘
    明。
六、至於被告之辯護人於本院聲請傳喚證人丙○○、曾世宗欲證
    明被告並無販賣毒品之情事，本院審酌證人丙○○、曾世宗
    於偵查中及原審審理中，業經到庭結證明確，並於原審審理
    中賦予被告反對詰問及適當辯解之機會，自無一再重複傳喚
    證人丙○○、曾世宗就已明白之同一事實作證及對質之必要
    。
七、又被告於原審準備程序供稱：「丙○○曾經跟我要過安非他
    命，我有給他。是在九十三年十二月十四日我與丙○○一起
    為警查獲之前的一個月內，他跟我要二、三次安非他命，我
    有給他二、三次安非他命，我都是在伸港鄉的路邊給他。我
    忘記為何會跟他在路邊遇到，我們二人一起施用。我給丙○○施用的數量只有一點點，就是施用一次的量而已。我每次
    給丙○○施用的量，如果花錢買大約不用到五百元來買，那
    是我買來剩下一點點的部分。」等語（見原審卷第四七頁反
    面、第四八頁），被告於本院準備程序稱：「我沒有販賣安
    非他命給丙○○，我有免費拿二、三次安非他命給丙○○吸
    食，都是在伸港海邊車上一起吸食，時間我忘記了。」等語
    （見本院卷第三七頁反面），被告復於本院九十五年十二月
    十四日審判期日稱：「（問：是否販賣一級、二級毒品？）
    沒有。我只有拿安非他命給丙○○，我是與他相請的。」等
    語（見本院卷第八二頁反面），被告於本院九十六年一月十
    八日審判期日供稱：「我沒有請過別人吸食一級毒品。二級
    毒品我請過別人二次。我都是在伸港鄉○○路上車上請別人
    吸食二級毒品二次，都是在車上。」、「我曾經請過丙○○
    吸食安非他命。」等語（見本院卷第一三三頁反面、第一三
    五頁反面），足認被告坦承曾經轉讓安非他命予證人丙○○
    。又證人甲○○於本院證稱：「（問：剛剛陳述與被告乙○○一起施用毒品是自己吸用自己的毒品，那是否看過被告乙○○請別人吸食毒品？）有。我曾經看過被告乙○○請別人
    吸食海洛因及安非他命。（問：剛剛陳述被告請過別人吸食
    安非他命、海洛因，這種情形你看過幾次？）看過被告乙○○請過別人吸食安非他命、海洛因各二次。（問：是不是每
    次被被告乙○○請的人都不相同？）都不相同。（問：地點
    都在哪裡？）都是在車上，伸港鄉統一超商前，四次都在那
    裡。（問：你何時看過？都是晚上，就是九十三年十二月中
    左右。（問：是否記得被告乙○○轉讓第一級毒品第一、二
    次時間？）忘記了。（問：是否記得被告乙○○轉讓第二級
    毒品第一、二次時間？）我忘記了，四次時間都是在九十三
    年十二月十三、十四、十五日這幾天。」等語（見本院卷第
    一三二頁反面至第一三三頁反面），參諸證人丙○○於原審
    證稱：「（問：毒品來源？）乙○○提供給我的。（問：警
    詢稱乙○○免費提供毒品給你，也稱向乙○○購買，何者正
    確？）有免費提供的，也有購買的。」等語（見原審卷第九
    三頁反面、第九四頁），足認證人丙○○證稱被告轉讓安非
    他命之行為，與被告販賣安非他命予證人丙○○之行為，係
    屬不同時間之不同行為，因檢察官並未就被告轉讓第二級毒
    品安非他命之犯行起訴，本院自無法一併審判，此部分應由
    檢察官另行依法偵辦。
參、適用之法律：
一、刑事訴訟法第三百六十九條第一項前段、第三百六十四條、
    第二百九十九條第一項前段。
二、毒品危害防制條例第四條第一項、第二項、第十九條第一項
    。
三、刑法第二條第一項前段、第十一條前段、修正前刑法第五十
    六條、刑法第五十五條、第四十七條第一項、第五十九條。
本案經檢察官戊○○到庭執行職務。
中　　華　　民　　國　　96　　年　　2 　　月　　1 　　日
            刑事第十一庭  審判長法　官  陳  朱  貴
                                法　官  何  志  通
                                法　官  胡  文  傑
上列正本證明與原本無異。
如不服本判決應於收受送達後十日內向本院提出上訴書狀，其未
敘述上訴之理由者並得於提起上訴後十日內向本院補提理由書（
均須按他造當事人之人數附繕本）。
                                書記官　陳　文　琴
中　　華　　民　　國　　96　　年　　2 　　月　　1 　　日
附錄論罪科刑法條：
毒品危害防制條例第四條第一項、第二項：
製造、運輸、販賣第一級毒品者，處死刑或無期徒刑；處無期徒
刑者，得併科新臺幣一千萬元以下罰金。
製造、運輸、販賣第二級毒品者，處無期徒刑或七年以上有期徒
刑，得併科新臺幣七百萬元以下罰金。
